【裁判字號】    98,審訴,434
【裁判日期】    980615
【裁判案由】    違反毒品危害防制條例
【裁判全文】
臺灣新竹地方法院刑事判決       98年度審訴字第434號
公  訴  人  臺灣新竹地方法院檢察署檢察官
被      告  甲○○
上列被告因違反毒品危害防制條例案件，經檢察官提起公訴（98
年度毒偵字第759號）後，經被告於本院準備程序中，就被訴事
實為有罪之陳述，經告知被告簡式審判程序之旨，並聽取檢察官
、被告之意見後，經本院合議庭裁定由受命法官進行簡式審判程
序，本院判決如下：
    主  文
甲○○施用第一級毒品，累犯，處有期徒刑柒月。
    犯罪事實
一、甲○○前於民國90年間，因施用毒品案件，經本院於91年1
    月15日以91年度毒聲字第40號裁定送觀察、勒戒後，因認無
    繼續施用毒品傾向，於91年3月8日執行完畢釋放出所，並經
    臺灣新竹地方法院檢察署檢察官於91年3月10日以90年度毒
    偵字第1682號為不起訴處分確定。又於96年間，再因施用第
    一級毒品案件，經本院於96年8月31日以96年度毒聲字第273
    號裁定送觀察、勒戒後，因認無繼續施用毒品傾向，於97年
    1月2日執行完畢釋放出所，並經臺灣新竹地方法院檢察署檢
    察官於96年12月31日以96年度毒偵緝字第172號為不起訴處
    分確定。另於95年至96年間因犯聚眾賭博案件，經本院於97
    年1月16日以97年度竹簡字第76號判決判處有期徒刑6月，減
    為有期徒刑3月確定，於97年6月6日易科罰金執行完畢。
二、詎甲○○仍不知悔改，於上開觀察、勒戒執行完畢後5年內
    ，復基於施用第一級毒品海洛因之犯意，於98年3月20日下
    午4時21分許為警採尿時往前回溯26小時內之某時，在不詳
    地點，以將第一級毒品海洛因置於香煙內點燃後吸取其煙之
    方式，施用第一級毒品海洛因1次。嗣於98年3月20日下午3
    時35分許，因甲○○騎乘機車未戴安全帽為警攔停盤查，因
    其為警方列管之毒品調驗人口，而於同日下午4時21分許，
    至新竹縣政府警察局竹北分局三民派出所經其同意採尿送驗
    後，結果呈嗎啡陽性反應，始悉上情。
三、案經新竹縣政府警察局竹北分局報告臺灣新竹地方法院檢察
    署檢察官偵查起訴。
    理    由
一、程序部分：
    按除被告所犯為死刑、無期徒刑、最輕本刑為3 年以上有期
    徒刑之罪或高等法院管轄第一審案件者外，於前條第1 項程
    序進行中，被告先就被訴事實為有罪之陳述時，審判長得告
    知被告簡式審判程序之旨，並聽取當事人、代理人、辯護人
    及輔佐人之意見後，裁定進行簡式審判程序，刑事訴訟法第
    273條之1第1項定有明文。本件被告甲○○所犯係死刑、無
    期徒刑、最輕本刑為3年以上有期徒刑以外之罪，其於準備
    程序中就被訴事實為有罪之陳述，經告知簡式審判程序之旨
    ，並聽取公訴人及被告甲○○之意見後，本院合議庭認為適
    宜而裁定由受命法官獨任進行簡式審判程序，合先敘明。
二、認定被告甲○○犯行所憑之各項證據：
（一）被告甲○○對於其施用第一級毒品海洛因之犯行，迭於本
      院準備、簡式審判程序時均坦承不諱（見本院卷第13頁背
      面、第16頁）。
（二）詮昕科技股份有限公司98年4月3日出具之濫用藥物尿液檢
      驗報告暨新竹縣政府警察局毒品犯罪嫌疑人尿液採驗作業
      管制紀錄表各1份（見偵查卷第8、9頁）在卷足參：對於
      被告甲○○於98年3月20日下午4時21分許在警局所親採封
      緘之尿液（檢體編號：北98088號），經送詮昕科技股份
      有限公司以氣相層析質譜儀分析法檢驗後，結果呈嗎啡陽
      性反應，其濃度為356ng/ml，已逾閾值濃度（為300ng/ml
      ）1倍有餘，是被告甲○○於98年3月20日下午4時21分許
      採尿往前回溯26小時內之某時，應有施用第一級毒品海洛
      因之犯行，且核與其於本院準備、簡式審判程序所為之供
      述相符。
（三）被告甲○○前於96年間，因施用毒品案件，經本院於96年
      8月31日以96年度毒聲字第273號裁定送觀察勒戒後，認無
      繼續施用毒品傾向，於97年1月2日執行完畢釋放出所等情
      ，有臺灣高等法院被告前案紀錄表1份附卷足資參佐。其
      於前開觀察勒戒執行完畢釋放後5年內，再犯本件施用毒
      品之犯行，依毒品危害防制條例第23條第2項規定，本院
      自應予以審理。
（四）綜上，本件被告甲○○施用毒品之犯行明確，應依法予以
      論科。
三、按海洛因係毒品危害防制條例第2條第2項第1 款所定之第一
    級毒品，不得非法持有、施用。是以：
（一）核被告甲○○於98年3月20日下午4時21分許採尿往前回溯
      26小時內之某不詳時間，施用第一級毒品海洛因1次之犯
      行，係犯毒品危害防制條例第10條第1項之施用第一級毒
      品罪。
（二）被告甲○○持有第一級毒品海洛因後，進而施用，其持有
      之低度行為應為施用之高度行為所吸收，不另論以持有第
      一級毒品罪。
（三）被告甲○○有犯罪事實欄一所載之累犯前科，且於97年6
      月6日易科罰金執行完畢等情，有臺灣高等法院被告前案
      紀錄表1份在卷可按，其受有期徒刑之執行完畢，5年以內
      故意再犯本件有期徒刑以上之罪，為累犯，依法加重其刑
      。
（四）爰審酌被告甲○○有前開施用毒品及其餘刑案之執行之紀
      錄，業已詳述如上，足徵其素行非佳，竟仍不知戒惕，再
      度違犯本件毒品危害防制條例第10條第1項之罪，無視於
      毒品對於自身健康之戕害及國家對於杜絕毒品犯罪之禁令
      ；其犯罪之動機、目的單純；又施用毒品係自戕行為，犯
      罪手段平和，亦未因此而危害他人，所生損害非大；再考
      之其犯後雖於警詢中否認犯行，然於本院準備及簡式審判
      程序中均坦承犯行，態度尚可，並參諸施用毒品者均有相
      當程度之成癮性及心理依賴，其犯罪心態與一般刑事犯罪
      之本質並不相同，應側重以適當之醫學治療及心理矯治處
      遇為宜等一切情狀，爰量處如主文所示之刑，以示懲儆。
據上論斷，應依刑事訴訟法第273條之1第1項、第299條第1 項前
段，毒品危害防制條例第10條第1 項，刑法第11條前段、第47條
第1項，判決如主文。
本案經檢察官王唯怡到庭執行職務。
中    華    民    國    98    年    6     月    15    日
                  臺灣新竹地方法院刑事第九庭
                              法  官    劉兆菊
以上正本證明與原本無異
如不服本判決應於收受判決後10日內向本院提出上訴書狀，並應
敘述具體理由。其未敘述上訴理由者，應於上訴期間屆滿後20日
內向本院補提理由書(均須按他造當事人之人數附繕本)「切勿逕
送上級法院」。
中    華    民    國    98    年    6     月    15    日
                                書記官  林兆嘉
附錄本案論罪科刑法條全文
毒品危害防制條例第10條
施用第一級毒品者，處6月以上5年以下有期徒刑。
施用第二級毒品者，處3年以下有期徒刑。


司法院資訊處製作；財團法人民間司法改革基金會備份。
